---
title: "Fórmulas presidenciales"
description: |
  En esta encuesta se pregunta sobre las fórmulas presidenciales del Frente Amplio,
  Partido Nacional y Partido Colorado.
author:
  - name: Usina
    url: https://usinapercepcion.github.io/informes/
date: 10-07-2024
output:
  distill::distill_article:
    self_contained: false
categories:
  - Julio 2024
---

```{r setup, include=FALSE}
knitr::opts_chunk$set(echo = FALSE)
```

# Síntesis

- En relación a las valoraciones sobre la fórmula presidencial del **Partido Nacional** integrada por Álvaro
Delgado y Valeria Ripoll, más de la mitad de las personas (51 %) cree que la fórmula es desacertada
o muy desacertada; 22 % cree que es acertada o muy acertada, y 19 % tiene una opinión neutral al
respecto.

- Entre los más jóvenes (18 a 29 años) se visualiza el menor porcentaje de personas (13 %) que cree que la
fórmula del PN es acertada o muy acertada. Por su parte, entre los votantes de la Coalición Multicolor,
la valoración de la fórmula mejora sensiblemente, ya que 43 % afirma que la fórmula es acertada o muy
acertada. De todas formas, incluso entre los votantes de la Coalición, 34 % declara que es desacertada o
muy desacertada.

- En cuanto a las valoraciones sobre la fórmula presidencial del **Frente Amplio** integrada por Yamandú
Orsi y Carolina Cosse, la opinión pública en general es bien distinta ya que 6 de cada 10 personas (61 %)
cree que la fórmula es acertada o muy acertada; 20 % sostiene que es desacertada o muy desacertada, y
14 % se muestra neutral al respecto.

- Entre los votantes del Frente Amplio, la valoración de la fórmula también mejora, ya que casi 9 de cada
10 personas (89 %) la considera acertada o muy acertada. Es interesante notar, que incluso entre los
votantes de la Coalición Multicolor, 37 % tiene una valoración positiva sobre la fórmula presidencial del
Frente Amplio.

- Por último, en cuanto a las valoraciones sobre la fórmula presidencial del **Partido Colorado** integrada
por Andrés Ojeda y Robert Silva, mientras que el 45 % sostiene que la fórmula es acertada y muy
acertada, 12 % considera lo opuesto, y 34 % se manifiesta neutral al respecto.
Entre los votantes de la Coalición Multicolor, 67 % tiene una opinión favorable y sólo un 5 % manifiesta
una opinión no favorable sobre la fórmula definida en el Partido Colorado.

## Delgado - Ripoll

¿Cómo calificarías la fórmula presidencial del Partido Nacional integrada por Delgado y Ripoll?


```{r fig.align='center', out.width="90%"}
magick::image_read_pdf("plots/plot_q3.pdf", pages = 1)
```

**Según tramo de edad**

```{r fig.align='center', out.width="90%"}
magick::image_read_pdf("plots/plot_q3_edad.pdf", pages = 1)
```


## Orsi-Cosse

**¿Cómo calificarías la fórmula presidencial del Frente Amplio integrada por Yamandú Orsi y Carolina Cosse?**

```{r fig.align='center', out.width="90%"}
magick::image_read_pdf("plots/plot_q4.pdf", pages = 1)
```

**Según tramo de edad**

```{r fig.align='center', out.width="90%"}
magick::image_read_pdf("plots/plot_q4_edad.pdf", pages = 1)
```


## Ojeda-Silva

**¿Cómo calificarías la fórmula presidencial del Partido Colorado integrada por Andrés Ojeda y Robert Silva?**

```{r fig.align='center', out.width="90%"}
magick::image_read_pdf("plots/plot_q5.pdf", pages = 1)
```


```{r fig.align='center', out.width="90%"}
magick::image_read_pdf("plots/plot_q5_edad.pdf", pages = 1)
```

# Ficha técnica


- El relevamiento fue llevado a cabo entre el **5 y el 9 de julio** de 2024. 

- Se obtuvo información para una muestra de 500 personas, representativa de la población nacional mayor de 18 años. La muestra se seleccionó en base al sexo y estratos de edad, en base a proyecciones de población del Instituto Nacional de Estadística.

- Las respuestas fueron recogidas a través de protocolos automatizados de pregunta y respuesta vía Whatsapp y monitoreadas mediante llamadas telefónicas.
